臺灣屏東地方法院刑事判決書　　　　　　　　　　　　九十一年度交易字第六五號
　　公　訴　人　臺灣屏東地方法院檢察署檢察官
　　被　　　告　乙○○
右被告因過失傷害案件，經檢察官提起公訴 (九十一年度交易字第六五號)，本院判
決如左：
    主  文
乙○○因過失傷害人，處罰金伍仟元，如易服勞役，以參佰元折算壹日。
    事  實
一、乙○○於民國九十年八月十七下午四時四十分許，駕駛車牌號碼８Ｍ─６０９７
    號箱型車，由屏東縣東港鎮船頭里往興東里自南向北方向行駛，行經東港鎮○○
    里○○路東新國中後門附近之交岔路口時，本應注意其行車方向之交通號誌為閃
    燈光紅燈，表示車輛應減速接近，先停止於交岔路口前，讓幹道車優先通行後，
    認為安全時，方得續行，而依當時情形天候晴、路面無缺陷、視距良好，又無不
    能注意之情形，竟疏於注意及此，未減速暫停，貿然通過上開交岔路口時，適有
    蔡國進駕駛Ｐ４－７９８７號自小客車，旁載其妻子甲○○，由西向東方向行駛
    ，行經上開交岔路口時，亦疏未注意車前狀況，並隨時採取必要安全措施，箱型
    車車頭因而撞上自小客車右後方，致甲○○頭部往前撞擊擋風玻璃，而受有頭部
    外傷之傷害。
二、案經甲○○告訴臺灣屏東地方法院檢察署檢察官偵查起訴。
    理  由
一、被告乙○○經合法傳喚，無正當理由，於審判期日不到庭，惟據其前到庭所述，
    固坦承於右揭時、地，駕駛車號８Ｍ─６０９７號箱型車，與蔡國進駕駛之Ｐ４
    －７９８７號自小客車發生車禍，然否認因此導致Ｐ４－７９８７號之乘客甲○
    ○受傷，辯稱：車禍發生後，甲○○還下車跟我爭吵是哪一方之過錯，當時他並
    未受傷云云。經查：右開犯罪事實，業據告訴人甲○○具狀指訴綦詳，核與證人
    即告訴人之夫蔡國進證述情節大抵相符，並有診斷證明書、道路交通事故調查報
    告表各一份、照片八張在卷可稽。按「汽車行駛至交岔路口，其行進、轉彎，應
    依左列規定：一、應遵守燈光號誌或交通警察之指示，遇有交通警察指揮與燈光
    號誌並用時，以交通警察之指揮為準」。道路交通安全規則第一百零二條第一項
    第一款定有明文。又按「閃光紅燈表示『停車再開』，車輛應減速接近，先停止
    於交岔路口前，讓幹道車優先通行後，認為安全時，方得續行，而閃光黃燈表示
    警告，車輛應減速接近，注意安全，小心通過」；「特種閃光號誌設於交岔路口
    者，其設置方式與行車管制號誌同。幹道應設置閃光黃燈，支道應設置閃光紅燈
    」，道路交通標誌標線號誌設置規則第二百十一條第一項第一款、第二款、第二
    百二十四條第三款定有明文。被告駕車行經上揭交岔路口自應注意依規定行車，
    且依卷附道路交通事故調查報告表所載，肇事路段當時天候晴朗，路面乾燥，道
    路無障礙物，視距良好，並無不能注意之情事，被告竟疏不注意，仍以時速四十
    公里以上之速度貿然通過，以致肇事，被告之行為顯有過失，臺灣省高屏澎區車
    輛行車事故鑑定委員會，亦同此認定：乙○○駕駛自小客車支線道未讓幹線道車
    先行為肇事主因，蔡國進駕駛自小客車未注意車前狀況為肇事次因，有高屏澎鑑
    字第九○一四六○號鑑定意見書在卷可稽，益證被告之行為確有過失，且其過失
    行為與告訴人所受傷害間，復有相當困果關係，事證明確。至被告雖以前詞置辯
    ，惟經本院向安泰醫院調閱病歷，告訴人於九十年八月十七日確曾因本件車禍，
    導致頭部受到撞擊，感到頭暈，而至安泰醫院診療，有病歷表一份在卷足據，是
    被告辯稱：告訴人頭部未受傷云云，顯為無據，委不足採，被告犯行堪予認定。
二、核被告所為，係犯刑法第二百八十四條第一項前段之普通過失傷害罪。爰審酌被
    告之行為，雖為肇事之主因，惟被告尚無前科，素行堪稱良善，且依卷附病歷表
    所載，告訴人於車禍發生當日，曾接受Ⅹ光及電腦斷層檢查，均未發現異狀，足
    認告訴人因本件車禍所受之傷害僅為外傷，受傷程度極輕等一切情狀，量處如主
    文所示之刑，並諭知易服勞役之折算標準。
據上論斷，依應刑事訴訟法第二百九十九條第一項、第三百零六條、刑法第二百八十
四條第一項、第四十二條第二項、罰金罰鍰提高標準條例第一條前段、第二條，判決
如主文。
本案經檢察官蔡雯娟到庭執行職務
中      華      民      國      九十一      年     七     月     九     日
                                      臺灣屏東地方法院交通法庭
                                          法  官  包梅真
右正本證明與原本無異。
如不服本判決應於收受本判決送達後十日內向本院提出上訴書狀，其未敘述上訴理由
者，並得於提起上訴後十日內向本院補提理由書狀（均須按他造當事人之人數附繕本
 ）「切勿逕送上級法院」
                                          書記官  蔡進吉
中      華      民      國      九十一      年     七     月     九     日
所犯法條：
刑法第二百八十四條第一項：
因過失傷害人者，處六月以下有期徒刑、拘役或五百元以下罰金，致重傷者，處一年
以下有期徒刑、拘役或五百元以下罰金。
